【裁判字號】    99,訴,193
【裁判日期】    990326
【裁判案由】    違反毒品危害防制條例
【裁判全文】
臺灣彰化地方法院刑事判決               99年度訴字第193號
公  訴  人  臺灣彰化地方法院檢察署檢察官
被      告  甲○○
上列被告因違反毒品危害防制條例案件，經檢察官提起公訴（98
年度毒偵字第2598號），本院依簡式審判程序判決如下：
    主    文
甲○○施用第一級毒品，累犯，處有期徒刑拾月，扣案之第一級
毒品海洛因壹包（驗餘淨重零點壹壹壹公克），沒收銷燬之。
    犯罪事實
一、甲○○前因施用毒品案件，經本院以94年度毒聲字第1016號
    裁定移送觀察、勒戒後，認無繼續施用毒品傾向，於民國95
    年8 月3 日執行完畢釋放，並由臺灣彰化地方法院檢察署檢
    察官以94年度毒偵字第6096號為不起訴處分確定；於上揭觀
    察、勒戒執行完畢釋放後5 年內，又因施用毒品案件，經本
    院以96年度訴字第462 號判決判處有期徒刑8 月確定，入監
    執行後，適逢中華民國96年罪犯減刑條例公佈施行，經本院
    以96年度聲減字第441 號裁定減為有期徒刑4 月確定，並於
    96年10月10日執行完畢。詎其仍不知悔改，復基於施用第一
    級毒品海洛因之犯意，於98年11月28日晚上8 時許，在彰化
    縣福興鄉○○路旁空地，以將第一級毒品海洛因加水稀釋後
    置放於注射針筒中注射體內之方式，施用第一級毒品海洛因
    1 次。嗣於98年12月2 日上午11時40分許，在彰化縣福興鄉
    ○○路51巷2 號後方公園涼亭內為警盤檢時，當場扣得其所
    有並持於手上之第一級毒品海洛因1 包（淨重0.115 公克、
    驗餘淨重0.111 公克），復經員警採集其尿液送驗，結果亦
    確呈嗎啡陽性反應而循線查悉上情。
二、案經彰化縣警察局鹿港分局報告臺灣彰化地方法院檢察署檢
    察官偵查起訴。
    理    由
一、本案被告甲○○所犯係死刑、無期徒刑、最輕本刑為3 年以
    上有期徒刑以外之罪，其於準備程序就前揭被訴事實為有罪
    之陳述，經受命法官告知簡式審判程序之旨，並聽取其與公
    訴人之意見後，本院認無不得或不宜改依簡式審判程序進行
    之處，爰依刑事訴訟法第273 條之1 第1 項、第284 條之1
    ，裁定由受命法官獨任進行簡式審判程序，合先敘明。
二、上揭事實，業據被告甲○○迭於警、偵訊中及本院行準備程
    序與審理時坦承不諱，且其於98年12月2 日為警查獲時所採
    取之尿液，經送鑑驗結果，確呈嗎啡（按一般施用海洛因者
    會在其體內代謝為嗎啡成分殘留，並經由尿液排出）陽性反
    應，有彰化縣警察局鹿港分局委託檢驗尿液代號與真實姓名
    對照表及詮昕科技股份有限公司8C040012號濫用藥物尿液檢
    驗報告各1 紙附卷可稽，此外，扣案之白色粉末1 包（淨重
    0.115 公克、驗餘淨重0.111 公克），經送鑑驗確係海洛因
    成分，此有行政院衛生署草屯療養院98年12月9 日草療鑑字
    第0981200052號鑑定書1 紙在卷足憑，足徵被告之自白與事
    實相符，堪予採信。而被告前因施用毒品案件，經本院以94
    年度毒聲字第1016號裁定移送觀察、勒戒後，認無繼續施用
    毒品傾向，於95年8 月3 日執行完畢釋放，有臺灣高等法院
    被告前案紀錄表在卷足憑，被告於上揭觀察、勒戒執行完畢
    釋放後5 年內，再犯施用毒品犯行，亦堪認定。本案事證已
    臻明確，被告施用第一級毒品海洛因犯行堪予認定，應依法
    論科。
三、核被告所為，係犯毒品危害防制條例第10條第1 項之施用第
    一級毒品罪。其為供己施用而於施用前後持有海洛因之低度
    行為，為其施用之高度行為所吸收，不另論罪。查被告曾因
    因違反毒品危害防制條例案件，經本院以96年度訴字第462
    號判決判處有期徒刑8 月確定，入監執行後，適逢中華民國
    96年罪犯減刑條例公佈施行，經本院以96年度聲減字第441
    號裁定減為有期徒刑4 月確定，並於96年10月10日執行完畢
    ，有臺灣高等法院被告前案紀錄表1 份附卷可稽，其受此有
    期徒刑執行完畢後，5 年內故意再犯有期徒刑以上之罪，為
    累犯，應依刑法第47條第1 項之規定，加重其刑。爰審酌被
    告前曾因施用毒品罪行，經移送觀察、勒戒及執行刑罰，且
    前並因施用毒品案件，經臺灣彰化地方法院檢察署檢察官為
    緩起訴處分，目前尚在緩起訴期間內（98年度緩字第634 號
    ），有臺灣高等法院被告前案紀錄表附卷可稽，竟不知悔改
    ，於緩起訴期內再犯施用毒品犯行，不僅戕害自身健康，更
    辜負國家將其視為病人施以勒戒處遇及檢察官給予緩起訴以
    勵自新之苦心，實有施以相當期間監禁以矯正吸毒惡行之必
    要，另並參酌被告犯罪動機、目的，其手段對他人權益之侵
    害仍屬有限及於本院審理時已坦承犯行之犯後態度等一切情
    狀，認公訴人求處有期徒刑9 月，尚屬過輕，爰量處如主文
    所示之刑，以示懲儆。
四、沒收：
    於98年12月2 日扣案被告所有之海洛因1 包（淨重0.115 公
    克、驗餘淨重0.111 公克）屬毒品危害防制條例第2 條第2
    項第1 款之第一級毒品，應依同條例第18條第1 項前段之規
    定，諭知沒收銷燬之。
據上論斷，應依刑事訴訟法第273 條之1 第1 項、第299 條第1
項前段，毒品危害防制條例第10條第1 項、第18條第1 項前段，
刑法第11條、第47條第1 項，判決如主文。
本案經檢察官王元郁到庭執行職務。
中    華    民    國    99    年    3     月    26    日
                  刑事第四庭    法  官  吳永梁
以上正本證明與原本無異。
如不服本判決應於收受判決後10日內向本院提出上訴書狀，並應
敘述具體理由；其未敘述上訴理由者，應於上訴期間屆滿後20日
內向本院補提理由書(均須按他造當事人之人數附繕本)「切勿逕
送上級法院」。
中    華    民    國    99    年    3     月    26    日
                                書記官  許原嘉
附錄本案論罪科刑法條全文：
毒品危害防制條例第10條
施用第一級毒品者，處6 月以上5 年以下有期徒刑。
施用第二級毒品者，處3 年以下有期徒

司法院資訊處製作；財團法人民間司法改革基金會備份。
